【裁判字號】    99,上訴,1178
【裁判日期】    990423
【裁判案由】    毒品危害防制條例
【裁判全文】
臺灣高等法院刑事判決                99年度上訴字第1178號
上  訴  人
即  被  告  甲○○
上列上訴人因違反毒品危害防制條例案件，不服臺灣桃園地方法
院99年度審訴字第131號，中華民國99年2月26日第一審判決（起
訴案號：臺灣桃園地方法院檢察署98年度毒偵字第4478號），提
起上訴，本院判決如下：
    主  文
上訴駁回。
    理  由
一、依刑事訴訟法第350條、第361條、第362條、第367條規定，
    不服地方法院之第一審判決而上訴者，須提出上訴書狀，並
    應敘明具體理由，為上訴必備之程式；其所提出之書狀未敘
    述上訴理由，或僅曾以言詞陳述上訴理由者，均應於上述期
    間屆滿後20日內補提理由書於第一審法院。第一審法院經形
    式審查，認逾期未補提上訴理由者，應定期間先命補正；逾
    期未補正者，為上訴不合法律上之程式，應以裁定駁回。倘
    已提出上訴理由，但所提非屬具體理由者，則由第二審法院
    以上訴不合法律上之程式，判決駁回。而所謂具體理由，必
    係依據卷內既有訴訟資料或提出新事證，指摘或表明第一審
    判決有何採證認事、用法或量刑等足以影響判決本旨之不當
    或違法，而構成應予撤銷之具體事由，始克當之（例如：依
    憑證據法則具體指出所採證據何以不具證據能力，或依憑卷
    證資料，明確指出所為證據證明力之判斷如何違背經驗、論
    理法則）；倘僅泛言原判決認定事實錯誤、違背法令、量刑
    失之過重或過輕，而未依上揭意旨指出具體事由，或形式上
    雖已指出具體事由，然該事由縱使屬實，亦不足以認為原判
    決有何不當或違法者（例如：對不具有調查必要性之證據，
    法院未依聲請調查亦未說明理由，或援用證據不當，但除去
    該證據仍應為同一事實之認定），皆難謂係具體理由，俾與
    第二審上訴制度旨在請求第二審法院撤銷、變更第一審不當
    或違法之判決，以實現個案救濟之立法目的相契合，並節制
    濫行上訴（最高法院97年度台上字第892號判決參照）。
二、上訴人即被告甲○○上訴狀理由略以：被告於原審時坦承不
    諱且深刻悔悟，並參加美沙冬替代療法，治療期間亦能知所
    警惕，醫師亦予肯定戒毒決心，懇請斟酌一切情狀，諭知緩
    刑宣告云云。
三、查本案原審判決以被告甲○○於審理中坦承不諱（見原審卷
    第22頁反面），而伊為警查獲後所採集之尿液檢體，經送請
    台灣檢驗科技股份有限公司以酵素免疫分析法初步檢驗，再
    佐以氣相層析質譜儀分析法確認檢驗結果確呈鴉片類陽性反
    應，此有桃園縣政府警察局被採尿人尿液暨毒品真實姓名與
    編號對照表及台灣檢驗科技股份有限公司濫用藥物檢驗報告
    （尿液部分）各1紙（見98年度毒偵字第4478號卷第32頁、
    第32-1頁）附卷可稽，且現場查獲之白色粉末1包含袋（驗
    餘毛重0.29公克），經送台灣檢驗科技股份有限公司檢驗結
    果，確含海洛因成分，此有台灣檢驗科技股份有限公司濫用
    藥物檢驗報告（藥物部分）1紙（見98年度毒偵字第4478號
    卷第34頁）在卷可佐，足認被告上開任意性自白確與事實相
    符，應堪採信。又以被告於5年內再犯，仍應追訴處罰。核
    被告甲○○所為，係犯毒品危害防制條例第10條第1項之施
    用第一級毒品罪。被告於施用第一級毒品前後持有第一級毒
    品之低度行為，應為其施用之高度行為所吸收，不另論罪。
    原審審酌被告已有施用毒品前科，於本案復另行施用第一級
    毒品海洛因，顯見其意志不堅，缺乏勒戒動機，其施用毒品
    足以導致精神障礙、性格異常，甚至造成生命危險，戕害一
    己之身體健康，並衡酌被告之生活狀況及其犯後坦承犯行、
    態度良好等一切情狀，原審認蒞庭檢察官具體求處有期徒刑
    11月稍嫌過重，爰量處有期徒刑10月。至扣案之第一級毒品
    海洛因1包含袋（驗餘毛重0.29公克），屬違禁物且為被告
    施用所剩餘，應依毒品危害防制條例第18條第1項前段規定
    ，宣告沒收銷燬之。核其認事用法並無違誤，量刑亦稱妥適
    。
四、被告上訴意旨泛稱略以：伊坦承不諱且深刻悔悟，並參加美
    沙冬替代療法，治療期間亦能知所警惕，醫師亦予肯定戒毒
    決心，懇請斟酌一切情狀，諭知緩刑宣告云云。（一）惟按
    量刑之輕重，乃實體法上賦予法院得為自由裁量之事項，倘
    已斟酌刑法第57條各款所列情狀，而未逾越法定刑度，或濫
    用其權限，即不能任意指為違法。原審審酌上開事項，且被
    告所犯施用第一級毒品海洛因犯行，為法定本刑6月以上5年
    以下有期徒刑之罪，被告前已有違反毒品危害防制條例等前
    科，並構成累犯，原審就上開之罪判處有期徒刑10月，尚難
    謂過重。（二）至被告上訴請求諭知緩刑，依刑法第74條規
    定，緩刑要件為受2年以下有期徒刑、拘役或罰金之宣告，
    而有下列情形之一，認以暫不執行為適當者，得宣告2年以
    上5年以下之緩刑，其期間自裁判確定之日起算：（1）未曾
    因故意犯罪受有期徒刑以上刑之宣告者。（2）前因故意犯
    罪受有期徒刑以上刑之宣告，執行完畢或赦免後，5年以內
    未曾因故意犯罪受有期徒刑以上刑之宣告者。經查，被告前
    於95 年間因施用第一、二級毒品案件，經原審法院以95年
    度訴字第2204號、96年度易字第17號判決分別判處有期徒刑
    10月、4月，應執行有期徒刑1年1月確定，嗣經同院以96年
    度聲減字第3709號裁定分別減為有期徒刑5月、2月，應執行
    有期徒刑6月確定；於95年間又因施用第一級毒品案件，經
    同院以96年度訴字第1218號判決判處有期徒刑10月確定，嗣
    經同院以96年度聲減字第9679號裁定減為有期徒刑5月，並
    與前揭已減刑之有期徒刑5月、2月合併定其應執行刑為有期
    徒刑10月確定，入監服刑後，於97年4月11日因縮短刑期執
    行完畢出監，有本院被告前案紀錄表在卷可憑，是被告並不
    符合宣告緩刑之要件，上訴意旨請求宣告緩刑，自不可採。
    綜上，上訴人即被告所述，不足以認為原判決有何不當或違
    法者，即與未敘述具體理由無異，其所為上訴，即不符合上
    訴之法定要件，爰不經言詞辯論予以駁回。
五、據上論斷，應依刑事訴訟法第367條前段、第372條，判決如
    主文。
中    華    民    國    99    年    4     月    23    日
                  刑事第六庭審判長法  官  林明俊
                                  法  官  何信慶
                                  法  官  吳淑惠
以上正本證明與原本無異。
如不服本判決，應於收受送達後10日內向本院提出上訴書狀，其
未敘述上訴之理由者並得於提起上訴後10日內向本院補提理由書
（均須按他造當事人之人數附繕本）「切勿逕送上級法院」。
                                  書記官  陳雅加
中    華    民    國    99    年    4     月    23    日

司法院資訊處製作；財團法人民間司法改革基金會備份。
